臺灣高等法院刑事裁定                  100年度抗字第670號
聲   請   人   台灣士林地方法院檢察署檢察官
抗   告   人
即受刑人       陳璁澓 原名.
上列抗告人因槍砲彈藥刀械管制條例等案件，經聲請人聲請減刑
及定應執行之刑，原審於民國99年6 月15日以99年度聲減字第31
號裁定後，抗告人於民國100年3月24日提起抗告，原審於民國10
0年4月25日以抗告逾期為由裁定駁回，受刑人復聲明異議，經原
審於民國100年5月16日100年度聲字第773號裁定駁回，抗告人提
起抗告，本院裁定如下：
    主  文
抗告駁回。
    理  由
一、按依刑法第51條、第53條規定定應執行刑之裁定，與科刑判
    決具有相同效力，如發現有違背法令之情事，自得提起非常
    上訴。又按中華民國九十六年罪犯減刑條例第二條第二項規
    定，假釋中之人犯，於該條例施行之日起，視為已依第一項
    規定減其宣告刑，毋庸聲請裁定減刑。而法律詞語所謂之「
    視為」者，乃將具有類似性質，而實質不同之法律事實，基
    於公益之需要，以法律「擬制」方式強行規定，賦予相同法
    律效果之立法。故凡合於「視為」應具之要件事實者，即應
    適用其所擬制規定之法律效果。是依上開規定，「視為」減
    刑之案件，於檢察官依減刑標準換算其減得之刑期後，即脫
    離該減刑條例之規範，使原宣告刑已變更為新之宣告刑。如
    原宣告刑已定其執行刑者，因據以定其應執行刑之宣告刑已
    經變更，自應聲請另定其應執行之刑，最高法院97年度台非
    字第232號裁判要旨參照。
二、抗告意旨略以：抗告人因殺人未遂等案件，於民國（下同）
    82年4月13日入監執行，並於88年9月2日假釋出監，剩餘刑
    期交付保護管束，適逢中華民國九十六年罪犯減刑條例施行
    之日起，視為已依前項規定減其宣告刑，毋庸聲請法院裁定
    減刑。而抗告人經減刑之後之刑期為14年2月，假釋滿日為
    95年5月。然觀護人報請台北監獄撤銷假釋報告單之發文日
    期為96年6月20日，該時間點竟已距抗告人期滿之日95年5月
    ，已有1年1月之遙。再96年罪犯減刑條例實施在前，抗告人
    亦受惠於該減刑條例後，已無假釋受保護管束之刑期問題。
    而由檢察官撤銷抗告人之假釋，已不當侵犯抗告人之法益，
    檢察官之指揮執行，實難令人甘服，爰請求撤銷原裁定云云
    。
三、經查：
（一）本件抗告人因槍砲彈藥刀械管制條例等案件，經聲請人聲
      請減刑及定應執行之刑，原審於99年6月15日以99年度聲
      減字第31號裁定後，於99年6月29日合法寄存送達抗告人
      設於台北市士林區○○○街○段39號3樓之戶籍址，經10日
      發生效力，抗告期間為5日，抗告人於100年3月24日始提
      起抗告，原審於100年4月25日以抗告逾期為由裁定駁回，
      抗告人於100年4月28日收受上開抗告逾期駁回之裁定，有
      原審99年6月15日裁定、送達證書、抗告人100年3月24 日
      抗告狀、原審100年4月25日裁定、送達證書可稽（見原審
      99年度聲減字第31號卷第45-48頁、第54頁、第86-89頁、
      第105-106頁、第109頁），嗣抗告人於100年5月4日提出
      「聲明異議狀」，於書狀內載明係不服原審99年度聲減字
      第31號裁定（見100年聲字第773號卷第3-4頁），原審於
      100年5月16日以100年聲字第773號裁定駁回聲明異議，抗
      告人於100年5月31日提出「再抗告狀」，於書狀內載明係
      不服原審100年聲字第773號裁定（見本院卷第4頁），是
      依抗告人上開書狀所載，其乃對原審99年度聲減字第31號
      裁定有爭執。
（二）按依刑法第51條、第53條規定定應執行刑之裁定，與科刑
      判決具有相同效力，如發現有違背法令之情事，自得提起
      非常上訴，已如前揭說明。經查，原審99年度聲減字第31
      號裁定，已於99年6月29日合法寄存送達抗告人設於台北
      市士林區○○○街○段39號3樓之戶籍址，經10日發生效力
      ，抗告期間為5日，抗告人於100年3月24日始提起抗告，
      原審於民國100年4月25日以抗告逾期為由裁定駁回，抗告
      人於100年4月28日收受上開抗告逾期駁回之裁定，已如前
      述，應認原審99年聲減字第31號定應執行刑之裁定已確定
      ，抗告人雖仍不服原審99年度聲減字第31號裁定，以聲明
      異議之方式加以爭執，惟定應執行刑之裁定，與科刑判決
      具有相同效力，如發現有違背法令之情事，僅得提起非常
      上訴救濟，該已確定即99年度聲減字第31號裁定，本院已
      不得再為實質審查。
（三）抗告意旨雖另以其所犯各罪，經縮短刑期後其假釋期滿日
      期應為95年5月，檢察官撤銷其假釋為不當云云，惟查，
      抗告人於100年4月19日另具狀對台灣士林地方法院檢察署
      檢察官之執行聲明異議，經原審以100年度聲字第636號裁
      定駁回聲明異議，抗告人對於該裁定並未提起抗告，本院
      自無從於本件審酌原審100年度聲字第636號裁定是否適法
      ，惟執行檢察官自應注意依相關法律規定執行，併此敘明
      。
四、綜上，本件抗告人於原審係對原審99年度聲減字第31號裁定
    有爭執，而原審99年聲減字第31號定應執行刑之裁定已確定
    ，如有違背法令之情事，僅得提起非常上訴救濟，抗告人於
    原審請求撤銷原審99年度聲減字第31號裁定，即無理由。本
    件原審法院所為駁回聲明異議之裁定，理由僅簡單敘及「本
    件聲明異議意旨僅在指摘本院前揭99年度聲減字第31號裁定
    有不合法律規範之情，並未說明檢察官指揮有何違法或執行
    方法有何不當之處」等語，理由雖未周延，惟原裁定駁回抗
    告人之聲明異議與本院結論並無不合，抗告人提起抗告，請
    求予以撤銷原裁定，仍無理由，應予駁回。
五、據上論結，應依刑事訴訟法第412條，裁定如主文。
中    華    民    國   100    年    8     月    18    日
                  刑事第六庭  審判長 法  官  邱同印
                                     法  官  何信慶
                                     法  官  吳淑惠
以上正本證明與原本無異。
如不服本裁定，應於收受送達後五日內向本院提出抗告狀。
                                     書記官  陳雅加
中    華    民    國   100    年    8     月    18    日